【裁判字號】    90,易,2595
【裁判日期】    901018
【裁判案由】    竊盜
【裁判全文】
臺灣臺中地方法院刑事判決                          九十年度易字第二五九五號
    公  訴  人  臺灣臺中地方法院檢察署檢察官
    被      告  乙○○
右列被告因竊盜案件，經檢察官提起公訴（九十年度偵緝字第一○八號），本院判決
如左：
    主  文
乙○○竊盜，處有期徒刑伍月，如易科罰金，以參佰元折算壹日。
    事  實
一、乙○○意圖為自己不法之所有，於民國八十九年七月十四日十八時許，在台中市
    ○○路與綠川東街口，以不詳方法竊取甲○○所有、停放該處之車牌號碼ＵＫＦ
    －六六二號機車乙輛，得手後供己代步使用。後於同年八月二日清晨六時許，乙
    ○○騎乘上開機車前往台中市○區○○○路二一○號「萊爾富便利商店」，找在
    該處工作之昔日同事李隆標借錢，因乙○○前向李隆標借用行動電話手機乙支，
    屢經催討，乙○○均拒絕歸還，李隆標遂拒絕再借款予乙○○，並要求乙○○返
    還手機或賠償價款，然乙○○既無法歸還手機亦無法賠償價款，遂將上開機車交
    付不知情之李隆標以供為清償擔保之用。嗣於同年九月二日，為警在上址「萊爾
    富便利商店」前發現上開失竊機車，因而循線查悉上情。
二、案經台中縣警察局報請臺灣臺中地方法院檢察署檢察官偵查起訴。
    理  由
一、訊據被告乙○○固不諱言持有上開機車，及將上開機車交付李隆標，以供為前向
    李隆標借用手機歸還債務之擔保，然矢口否認有行竊上開機車之犯行，並辯稱：
    上開機車係向同事丙○○借來的云云。惟查，車牌號碼ＵＫＦ－六六二號機車係
    被害人甲○○所有、於八十九年七月十四日十八時許，在台中市○○路與綠川東
    街口失竊之事實，業據被害人指訴甚詳，並有贓物認領保管單、車輛竊盜、車牌
    失竊資料個別查詢報表－查詢車輛認可資料各乙紙在卷可稽，而被告自白有將上
    開機車交付李隆標，以作為其前向李隆標借用手機歸還債務之擔保，復與證人李
    隆標之證述相符；再經傳喚證人丙○○與被告當庭對質，證人丙○○始終否認有
    交付上開機車予被告之事實，而被告自承與證人丙○○係因同在便利商店打工而
    認識，僅同事約二、三天，顯見被告與證人丙○○並無交情可言，證人丙○○是
    否會將機車借予被告，已非無疑，且上開機車如係被告向證人丙○○所借用，其
    應負歸還之責，機車又係價值不菲之物，衡情被告當不敢自作主張將之交付李隆
    標，以供為其自身對李隆標前所負債務之擔保；又被告另稱向證人丙○○借用上
    開機車時，言明只借用一、二天，後來是因將機車抵押給李隆標，所以才未歸還
    機車云云，然證人李隆標於偵查中即已述明被告自上址「萊爾富便利商店」離職
    後，時常回該便利商店向李隆標等人借錢，伊與同事時常看到被告騎乘上開機車
    ，伊與同事都知道上開機車是被告的等語甚明，顯見被告於將上開機車交付證人
    李隆標前，占有、使用上開機車已有相當長之時日，與被告辯稱僅向丙○○借用
    一、二天，因將機車交付李隆標才未如期歸還云云不符，被告前開所辯要係卸責
    之詞，不足採信。至被告另稱其能尋找證人以證明上開機車確係向丙○○所借用
    ，然被告於本院審理中，先明確供稱其向證人丙○○借用機車時，並無第三人在
    場，嗣經與證人丙○○當庭對質後，卻改稱有第三人在場，然又稱該在場之第三
    人係其友人，不知其姓名、住所，被告所供已有前後不符之矛盾，其卸責之意圖
    甚明，且其既稱不知該在場友人之姓名、住所，本院自亦無從查考，附此敘明。
    本案事證明確，被告右揭竊盜犯行，洵堪認定。
二、核被告乙○○所為，係犯刑法第三百二十條第一項之竊盜罪。爰審酌被告年輕力
    壯，冀圖不勞而獲，行竊他人財物，影響社會治安，其犯罪之動機、目的、手段
    、犯罪所得、對被害人所生危害及其生活狀況、智識程度，及其犯後飾詞圖卸刑
    責，尚乏悛悔之心等一切情狀，量處如主文所示之刑；末按被告行為後，刑法第
    四十一條業經總統於九十年一月十日公布修正，同年一月十二日生效，將修正前
    原規定「犯最重本刑為三年以下有期徒刑以下之刑之罪，而受六月以下有期徒刑
    或拘役之宣告，因身體、教育、職業或家庭之關係，執行顯有困難者，得以一元
    以上三元以下折算一日，易科罰金。」公布修正為「犯最重本刑為五年以下有期
    徒刑以下之刑之罪，而受六個月以下有期徒刑或拘役之宣告，因身體、教育、職
    業、家庭之關係或其他正當事由，執行顯有困難者，得以一元以上三元以下折算
    一日，易科罰金。但確因不執行所宣告之刑，難收矯正之效，或難以維持法秩序
    者，不在此限。併合處罰之數罪，均有前項情形，其應執行之刑逾六月者，亦同
    。」比較修正前、後條文規定之結果，以修正後之規定有利於被告，自應依刑法
    第二條第一項前段之規定，適用裁判時之法律即修正後之刑法第四十一條第一項
    前段之規定，就被告所處如主文所示之刑，併諭知易科罰金之折算標準。
據上論斷，應依刑事訴訟法第二百九十九條第一項前段，刑法第三百二十條第一項、
第二條第一項前段、修正後刑法第四十一條第一項前段，罰金罰鍰提高標準條例第一
條前段、第二條，判決如主文。
中      華      民      國      九十      年      十      月    十八    日
                                  臺灣臺中地方法院刑事第二庭
                                      法  官   呂  麗  玉
右正本證明與原本無異。
如不服本判決，應於判決送達後十日內向本院提出上訴狀，上訴於臺灣高等法院臺中
分院( 須附繕本 )。
                                      書記官
中      華      民      國      九十      年      十      月    十八    日
刑法第三百二十條第一項
意圖為自己或第三人不法之所有，而竊取他人之動產者，為竊盜罪，處五年以下有期
徒刑、拘役或五百元以下罰金。
意圖為自己或第三人不法之利益，而竊佔他人之不動產者，依前項之規定處斷。
前二項之未遂犯罰之。


司法院資訊處製作；財團法人民間司法改革基金會備份。
